臺灣臺南地方法院刑事判決　　　
110年度易字第383號
公  訴  人  臺灣臺南地方檢察署檢察官
被      告  石連山



上列被告因侮辱案件，經檢察官提起公訴（110年度偵字第3924
號），本院判決如下：
    主  文
本件公訴不受理。
    理  由
一、公訴意旨如起訴書所載(如附件)。
二、按告訴乃論之罪，告訴人於第一審辯論終結前得撤回其告訴
    ，又告訴經撤回者，應諭知不受理之判決，刑事訴訟法第23
    8條第1項、第303條第3款分別定有明文。
三、查本件告訴人告訴被告侮辱案件，檢察官起訴書意旨認被告
    係觸犯刑法第309條第1項之侮辱罪嫌，經本院審酌起訴書及
    全案卷證之結果亦同此認定，依同法第314條前段之規定，
    即須告訴乃論。茲因雙方達成調解，告訴人具狀撤回告訴，
    此有調解筆錄、撤回告訴狀附卷足參（本院卷第33-34頁）
    。依照首開說明，本件爰不經言詞辯論，逕為諭知不受理之
    判決。
據上論斷，應依刑事訴訟法第303條第3款、第307條，判決如主
文。
中　　華　　民　　國　　110 　年　　5 　　月　　18　　日
                  刑事第五庭    法　官  蔡奇秀
以上正本證明與原本無異。
如不服本判決應於收受本判決後20日內向本院提出上訴書狀，並
應敘述具體理由。其未敘述上訴理由者，應於上訴期間屆滿後20
日內向本院補提理由書狀（均須按他造當事人之人數附繕本）「
切勿逕送上級法院」。 
　　　　　　　　　　　　　　　　書記官  楊琄琄　　　　　
中　　華　　民　　國　　110 　年　　5 　　月　　18　　日
【附件】
            臺灣臺南地方檢察署檢察官起訴書
                                     110年度偵字第3924號
　　被　　　告　石連山　男　52歲（民國00年00月0日生）
　　　　　　　　　　　　住○○市○區○○路0段000巷00弄00
　　　　　　　　　　　　　號（指定送達地址）
　　　　　　　　　　　　居臺南市○區○○路0段00巷00號5樓
　　　　　　　　　　　　國民身分證統一編號：Z000000000號
上列被告因妨害名譽案件，業經偵查終結，認應該提起公訴，茲
將犯罪事實及證據並所犯法條分敘如下：
　　　　犯罪事實
一、石連山與林岳同係臺南市○區○○路0段00巷00號公寓之住戶
    ，2人於民國110年1月11日16時許，在上址1樓中庭，因細故
    發生爭執，石連山竟公然以「垃圾人」、「幹你娘」、「龜
    仔兒」等語辱罵林岳，足以貶低林岳之社會評價。
二、案經林岳勲訴由臺南市政府警察局第六分局報請偵辦。
　　　　證據並所犯法條
一、證據清單及待證事實：
  ㈠被告石連山之供述
    待證事實：否認有出言辱罵告訴人林岳勲。
  ㈡告訴人林岳警詢及偵查中之陳述
    待證事實：指訴全部犯罪事實。
　㈢證人黃文洲提供之錄音檔及現場處理員警密錄器影像光碟1片
    、警製譯文2份
    待證事實：被告確有以「垃圾人」、「幹你娘」、「龜仔  
              兒」等語辱罵告訴人。
二、被告所犯法條：
    刑法第309條第1項之公然侮辱罪嫌。
三、依刑事訴訟法第251條第1項提起公訴。
　　此　致
臺灣臺南地方法院
中　　華　　民　　國　 110　　年　　3 　　月　　30　　日
　　                          檢察官  陳  昆  廷
本件正本證明與原本無異
中　　華　　民　　國　 110　　年　　4 　　月　　6 　　日
　　                          書記官  王  可  清

附錄本案所犯法條全文
中華民國刑法第309條
公然侮辱人者，處拘役或 9 千元以下罰金。
以強暴犯前項之罪者，處 1 年以下有期徒刑、拘役或 1 萬 5
千元以下罰金。